臺灣臺南地方法院刑事判決
110年度易字第858號
公  訴  人  臺灣臺南地方檢察署檢察官
被      告  莊柏彥



                    （現另案於法務部矯正署高雄戒治所執行中）
上列被告因竊盜案件，經檢察官提起公訴（110 年度偵緝字第59
5 號），本院判決如下：
    主  文
丙○○犯攜帶兇器踰越窗戶竊盜罪，處有期徒刑柒月。未扣案之犯
罪所得電纜線貳佰零肆公尺沒收，於全部或一部不能沒收或不宜
執行沒收時，追徵其價額。
    事  實
一、丙○○意圖為自己不法之所有，基於竊盜之犯意，於民國110 
    年2 月8 日凌晨2 時33分許，駕駛車牌號碼000-0000號自用
    小客車，至臺南市○○區○○○路0 段00號「榮聖機械工程股份
    有限公司」（下稱榮聖公司），自榮聖公司外圍種植之植栽
    縫隙鑽入廠區，翻越A 棟廠房之窗戶進入該廠房內，並持不
    詳之人所有、客觀上可供兇器使用之鋒利器械，剪斷並竊取
    A 棟廠房內門型潛弧電焊機之電纜線204 公尺，得手後，駕
    駛原車離開現場。嗣榮聖公司採購總務人員乙○○發現遭竊，
    報警處理，始循線查悉上情。
二、案經榮聖公司委請乙○○訴由臺南市政府警察局新營分局報告
    臺灣臺南地方檢察署檢察官偵查起訴。
    理  由
壹、程序事項：
一、本案認定事實所引用卷內被告以外之人於審判外之陳述，除
    原已符刑事訴訟法所定傳聞例外規定而得作為證據外，檢察
    官及被告丙○○於準備程序時，均同意有作為本案證據之證據
    能力（易字卷第76頁至第77頁），審酌前揭陳述作成之程序
    並無違法，與本案之待證事實均具有關聯性，且尚無違法不
    當及證明力明顯過低之瑕疵，而認為以之作為證據應屬適當
    ，是本案有關被告以外之人於審判外陳述之供述證據，依刑
    事訴訟法第159 條之5 規定，均有證據能力。
二、至於卷內所存經引用之非供述證據部分，與本件待證事實均
    具有關聯性，且無證據證明係公務員違背法定程序所取得，
    依刑事訴訟法第158 條之4 之反面解釋，自有證據能力。
壹、實體事項：
一、認定事實所憑之證據及理由：
  ㈠訊據被告固坦承有於110 年2 月8 日凌晨2 時33分許，駕駛
    車牌號碼000-0000號自用小客車，至上址榮聖公司，自外圍
    種植之植栽縫隙鑽入廠區內，惟矢口否認有何加重竊盜犯行
    ，辯稱：我鑽入廠區後，只有在不遠處的圍牆旁邊，徒手拿
    取他們已經剪斷、置於棧板上的廢棄電纜線，共3 條長約10
    0 多公尺，我不是從廠房裡面拿東西，我沒有翻越窗戶進入
    A 棟廠房內，也沒有攜帶工具，我不知道我所拿取的廢棄電
    纜線是誰剪斷的，當天我沒有看到其他人，A 棟廠房內監視
    器拍到的人影不是我，也看不出是誰等語。
　㈡經查，上揭被告坦認之事實，業據其供承在卷（偵緝字卷第1
    9頁至第20頁、第39頁至第40頁，易字卷第75頁、第77頁至
    第81頁、第128 頁、第131 頁），並有路口監視器錄影畫面
    截圖14張、車輛詳細資料報表1 份在卷可稽（警卷第43頁下
    方至第59頁），此部分之事實首堪認定。另榮聖公司A 棟廠
    房內之門型潛弧電焊機之電纜線，有於上揭時間、地點遭人
    剪斷、竊取之事實，亦據證人即告訴代理人乙○○證述明確（
    臺南市政府警察局新營分局南市警營偵字第1100160420號卷
    【下稱警卷】第3 頁至第9 頁，偵緝字卷第39頁至第40頁，
    易字卷第37頁至第38頁、第117 頁至第128 頁），並有現場
    蒐證照片16張、A 棟廠房內之監視器錄影畫面截圖3 張、榮
    聖公司廠區平面圖及監控系統配置示意圖各1 份在卷可稽（
    警卷第25頁至第43頁上方，易字卷第41頁至第43頁），此部
    分之事實亦堪認定。
　㈢被告確有於上開時間、地點，翻越榮聖公司A 棟廠房窗戶進
    入該廠房內，並持客觀上可供兇器使用之鋒利器械，剪斷並
    竊取電纜線204 公尺：
　⒈證人乙○○於本院證稱：本件遭竊的電纜線原先是設置在A 棟
    廠房內、靠近廠區平面圖所示編號A24柱附近之門型潛弧電
    焊機上，遭人切割、竊取。A 棟廠房只有南邊及北邊各設置
    1 個出入口，我們有查看案發時南、北2 個出入口的監視器
    畫面，沒有拍到有人進出。本件竊案發生之位置是在A 棟廠
    房內靠近窗戶處，以柱位來說，A 柱整排都是女兒牆，柱與
    柱中間都有設置窗戶，並未上鎖，可自由打開，透過窗戶可
    輕易跨入廠房內，窗戶距離遭竊電纜線原先設置之門型潛弧
    電焊機大約僅1 公尺，我們查看設置在編號A24柱附近之監
    視器，拍攝之位置對應到警卷第27頁下方現場蒐證照片偏中
    間的位置（如易字卷第135 頁紅圈處標示之位置），於案發
    當時有看到較清楚的人影，因此研判竊嫌應該是從編號A27
    柱的窗戶進入A 棟廠房內行竊的等語（易字卷第37頁、第11
    7 頁至第121 頁、第125 頁），核與卷附A 棟廠房內之監視
    器錄影畫面截圖所示（警卷第41頁至第43頁上方），竊嫌於
    110 年2 月8 日凌晨2 時33分許，自榮聖公司A 棟廠房側邊
    摸黑進入拍攝畫面中，並蹲伏在地面之門型潛弧電焊機旁，
    持續約14分鐘許，於同日凌晨2 時47分許，始從A 棟廠房側
    邊離開拍攝畫面之情形大致相符，並有榮聖公司A 棟廠房窗
    戶外觀及內部之蒐證照片2 張、廠區平面圖及監控系統配置
    示意圖各1 份在卷可佐（警卷第27頁，易字卷第41頁至第43
    頁），足徵本件竊嫌確係於上開案發時間翻越榮聖公司A 棟
    廠房之窗戶，進入該廠房內行竊。
　⒉被告對其有於上開時間，駕駛車牌號碼000-0000號自用小客
    車，至榮聖公司，並自外圍種植之植栽縫隙鑽入廠區等情並
    無爭執（易字卷第77頁至第78頁），而依榮聖公司周邊路口
    之監視器錄影畫面截圖（警卷第43頁下方至第57頁）所示車
    牌號碼000-0000號自用小客車之行車方向、時間，該車「前
    往」榮聖公司之時間，係於上開A 棟廠房監視器攝得竊嫌「
    行竊前」之110 年2 月8 日凌晨2 時26分許至同日凌晨2 時
    32分許；而該車「離開」榮聖公司之時間，則係於A 棟廠房
    監視器攝得竊嫌「行竊後」之同日凌晨3 時12分許至同日凌
    晨3 時15分許，基此可知，上開自用小客車未為路口監視器
    攝得之時段，恰與A 棟廠房監視器攝得竊嫌行竊之時段相吻
    合；而依本件案發時間為凌晨時分，並非一般正常上班時間
    ，衡情應無榮聖公司員工或其他人會有上開監視器所攝得摸
    黑進入A 棟廠房內之舉，佐以被告於本院自承：我當天是1 
    個人去，沒有看到其他人等語（易字卷第78頁、第131 頁）
    ，亦足排除有其他竊嫌於同日、同一時段至榮聖公司行竊之
    可能。綜合上情，應足推知上開A 棟廠房內之監視器所攝得
    竊取電纜線之竊嫌，即為被告本人無誤。被告辯稱：A 棟廠
    房監視器拍到的人影不是我等語，顯無足採。
　⒊證人乙○○於本院另證稱：我們發現電纜線遭竊後，有拿尺確
    實測量被裁掉的長度，因而認定共遭竊電纜線204 公尺。遭
    竊電纜線斷頭處是新的痕跡，且銅線的顏色並未氧化，透過
    肉眼即可辨識該電纜線是剛被剪斷的，並非徒手所能扯斷等
    語（易字卷第123 頁至第124 頁），核與現場蒐證照片顯示
    （警卷第31頁至第39頁），本件榮聖公司A 棟廠房內門型潛
    弧電焊機之電纜線，係連同包覆在外之絕緣材質及其內之金
    屬電線一併遭截斷，截面切口平整之情形相符，堪認確係遭
    人以鋒利器械剪斷或裁切，被告本件係持鋒利器械剪斷並竊
    取上開電纜線共204 公尺等情，亦堪認定。由該器械之堅硬
    、鋒利程度足以切斷電纜線可知，倘持該鋒利器械對人攻擊
    ，客觀上當足對人之生命、身體、安全構成威脅，核屬具危
    險性之器械，而為兇器無訛。被告辯稱：並未攜帶工具剪斷
    電纜線行竊等語，亦無足採。
　⒋被告雖辯稱：本件僅有竊取榮聖公司廠區內已經剪斷、置於
    棧板上的廢棄電纜線等語，惟查，證人乙○○於本院證稱：我
    們會將老舊、不堪用但尚未報廢的機器，放置在廠區平面圖
    下面植栽位置的棧板上（如易字卷第137 頁紅圈處標示之位
    置），但不會刻意將這些機器上的電纜線裁切下來，而是包
    含主機、副機跟電線整台都放置在那邊，我們廠區內沒有放
    置已經裁切下來的電纜線。本件案發時間之110 年2 月8 日
    是農曆過年前，之後同年月10日至16日是春節，過年後之同
    年月17日發現A 棟廠房內之電纜線遭竊時，並沒有發現上開
    植栽處棧板上之機器被竊取的情形等語（易字卷第122 頁至
    第126 頁），足認被告上開所辯，並非屬實。本件被告確有
    翻越榮聖公司A 棟廠房窗戶進入該廠房內，並持客觀上可供
    兇器使用之鋒利器械，剪斷並竊取電纜線204 公尺等情，應
    堪認定。
　㈣綜上所述，本件事證明確，被告犯行洵堪認定，且所為辯解
    不足採信，應予依法論科。
二、論罪科刑：
　㈠核被告所為，係犯刑法第321 條第1 項第2 款、第3 款之攜
    帶兇器踰越窗戶竊盜罪。
　㈡爰以行為人之責任為基礎，審酌被告不思循正途賺取所需，
    竟翻越窗戶進入榮聖公司A 棟廠房內，持客觀上足供兇器使
    用之鋒利器械，剪斷並竊取電纜線，造成他人蒙受財產損害
    ，法紀觀念薄弱，所為殊屬不該。復衡酌被告本件竊得之電
    纜線，總長共204 公尺，價值約新臺幣（下同）11萬6,280 
    元等情，業據證人乙○○證述明確（警卷第5 頁），堪認本件
    犯罪生有相當程度之損害，迄今仍未賠償與榮聖公司。兼衡
    被告本件坦承有於上開時間、地點至榮聖公司廠區內徒手行
    竊，否認有攜帶兇器踰越窗戶之加重竊盜犯行之犯後態度，
    及於審理中自承為專科畢業之智識程度，已離婚、育有3 名
    子女（均尚未成年），入監前從事電焊機維修、早餐店及資
    源回收等工作，每月收入約3 萬多元，並與父母及長女同住
    之家庭生活及經濟狀況（易字卷第132 頁）等一切情狀，量
    處如主文所示之刑。
三、沒收部分：
　㈠被告本件竊得之電纜線204 公尺，為屬於被告之犯罪所得，
    未據扣案，亦未發還或賠償與榮聖公司，應依刑法第38條之
    1 第1 項前段、第3 項規定宣告沒收，並於全部或一部不能
    沒收或不宜執行沒收時，追徵其價額。
　㈡至被告本件用以剪斷電纜線行竊使用之鋒利器械，未據扣案
    ，復無證據顯示該物品為屬於被告所有之物，尚無從依法宣
    告沒收，附此敘明。
據上論斷，依刑事訴訟法第299 條第1 項前段，刑法第321 條第
1 項第2 款、第3 款、第38條之1 第1 項前段、第3 項，刑法施
行法第1 條之1 第1 項，判決如主文。
本案經檢察官陳昆廷提起公訴，檢察官甲○○到庭執行職務。
中　　華　　民　　國　　111 　年　　4 　　月　　26　　日
                  刑事第一庭  審判長法  官  梁淑美
                                    法  官  鄭文祺
                                    法  官  陳品謙 
以上正本證明與原本無異。
如不服本判決應於收受本判決後20日內向本院提出上訴書狀，並
應敘述具體理由。其未敘述上訴理由者，應於上訴期間屆滿後20
日內向本院補提理由書狀（均須按他造當事人之人數附繕本）「
切勿逕送上級法院」。 
　　　　　　　　　　　　　　　　　  書記官  趙建舜　　　
中　　華　　民　　國　　111 　年　　4 　　月　　26　　日

附錄本案論罪科刑法條：
中華民國刑法第321 條第1 項第2 款、第3 款
犯前條第1 項、第2 項之罪而有下列情形之一者，處6 月以上5 
年以下有期徒刑，得併科50萬元以下罰金：
二、毀越門窗、牆垣或其他安全設備而犯之。
三、攜帶兇器而犯之。